【裁判字號】    96,訴,728
【裁判日期】    970613
【裁判案由】    違反毒品危害防制條例
【裁判全文】
臺灣新竹地方法院刑事判決               96年度訴字第728號
公  訴  人  臺灣新竹地方法院檢察署檢察官
被      告  甲○○
                    3號
上列被告因違反毒品危害防制條例案件，經檢察官提起公訴（96
年度毒偵字第1148號），本院改依簡式審判程序，並判決如下：
    主  文
甲○○施用第一級毒品，累犯，處有期徒刑捌月，扣案之第一級
毒品海洛因壹包（淨重零點參伍公克），沒收銷燬之，注射針筒
壹支，沒收之；又施用第二級毒品，累犯，處有期徒刑肆月。應
執行有期徒刑拾月。扣案之第一級毒品海洛因壹包（淨重零點參
伍公克），沒收銷燬之，注射針筒壹支，沒收之。
    事  實
一、甲○○前於民國94年間因施用第一、二級毒品案件，經臺灣
    桃園地方法院以94年度訴字第2047號判決判處有期徒刑9月
    、4月，應執行有期徒刑1年確定，於96年3月10日執行完畢
    。
二、又甲○○於89年間因施用毒品案件，經上開法院依聲請以89
    年度毒聲字第6848號裁定送觀察勒戒後，因認有繼續施用毒
    品之傾向，再經同法院依聲請以90年度毒聲字第42號裁定令
    入戒治處所施以強制戒治，因戒治成效良好，經同法院依聲
    請以90年度毒聲字第2231號裁定停止戒治，於90年5月30日
    停止戒治出所，所餘戒治期間交付保護管束，嗣因有違反保
    護管束事由，經同法院依聲請以90年度毒聲字第4489號裁定
    撤銷停止戒治，於91年11月25日戒治期滿釋放。
三、詎仍不知悔改，另行基於施用第一級毒品海洛因及第二級毒
    品安非他命之犯意，於96年7月27日上午10時許，在新竹縣
    湖口鄉東興村10鄰29號之「陳氏宗祠」前，以將第一級毒品
    海洛因加水置入注射針筒內後注射，及以將第二級毒品安非
    他命置於玻璃球內燒烤後吸食煙霧之方式，分別施用第一級
    毒品海洛因、第二級毒品安非他命各1次。嗣於同日下午2時
    30分許，為警在上址查獲，並扣得其所有之第一級毒品海洛
    因1包（淨重0.35公克）、注射針筒1支。
四、案經桃園縣政府警察局楊梅分局報請臺灣新竹地方法院檢察
    署檢察官偵查起訴。
    理  由
一、本件被告甲○○所犯毒品危害防制條例第10條第1項、第2項
    之施用第一級、第二級毒品罪，非死刑、無期徒刑、最輕本
    刑為3年以上有期徒刑之罪，或高等法院管轄第一審之案件
    ，被告於本院準備程序進行中，就被訴事實為有罪之陳述，
    經本院合議庭認合於刑事訴訟法第273條之1之規定，裁定進
    行簡式審判程序，合先敘明。
二、認定犯罪事實所憑之證據及理由：
（一）被告甲○○於本院準備程序、簡式審理程序訊問時之自白
      。
（二）被告為警查獲後所採集之尿液檢體，經送檢驗確檢出有第
      一級毒品海洛因、第二級毒品安非他命陽性反應，有台灣
      檢驗科技股份有限公司96年8月27日濫用藥物尿液檢驗報
      告1件（檢體編號H297號）、尿液送檢人真實姓名代號對
      照表暨送檢登記簿各1件在卷可稽。
（三）扣案之第一級毒品海洛因1包經送鑑驗結果確含有海洛因
      成分，合計淨重0.35公克乙情，有法務部調查局96年8月
      26日調科壹字第09623063680號鑑定書1件在卷可稽。
（四）被告前曾受如事實欄所載之觀察勒戒、強制戒治處分之事
      實，亦有臺灣高等法院被告前案紀錄表1件附卷為憑。從
      而，被告於強制戒治執行完畢釋放後5年內，再犯本件施
      用第一、二級毒品犯行，事證明確，應依法論科。
三、論罪科刑之理由：
（一）查海洛因、安非他命分屬毒品危害防制條例第2條第2項第
      1款、第2款所列之第一、二級毒品，核被告所為，係分別
      犯毒品危害防制條例第10條第1項之施用第一級毒品罪、
      及同條第2項之施用第二級毒品罪。至其持有第一級毒品
      海洛因、第二級毒品安非他命後，進而施用，其持有毒品
      之低度行為，應為施用之高度行為所吸收，不另論罪。
（二）被告所犯上開2罪，犯意個別，行為互殊，應予分論併罰
      。
（三）查被告前有如事實欄所述之前科犯行，於96年3月10日執
      行完畢等情，有上開前科紀錄表在卷可參，其於受徒刑之
      執行完畢後，5年以內故意再犯有期徒刑以上之罪，為累
      犯，應依法加重其刑。
（四）爰審酌被告經觀察勒戒、強制戒治後，竟不知戒除毒癮，
      顯然自制力薄弱，缺乏拒用毒品之決心，又毒品對施用者
      之健康產生不良之影響，可能使施用者對周遭之人施暴，
      對公共秩序產生威脅；惟念施用毒品所生危害以自戕健康
      為主，且被告犯罪後坦承犯行等一切情狀，分別量處如主
      文所示之刑，並定其應執行之刑。
（五）扣案之第一級毒品海洛因1包（淨重0.35公克），應依毒
      品危害防制條例第18條第1項之規定沒收銷燬之，另注射
      針筒1支，為被告所有供犯罪所用之物，應依刑法第38條
      第1項第2款之規定沒收之。
四、適用之法律：
（一）刑事訴訟法第273條之1第1項、第299條第1項前段。
（二）毒品危害防制條例第10條第1項、第2項、第18條第1項前
      段。
（三）刑法第11條、第47條第1項、第38條第1項第2款、第51條
      第5款。
本案經檢察官陳麗芬到庭執行職務。
中    華    民    國    97    年    6     月    13    日
                  刑事第六庭法  官  魏瑞紅
以上正本證明與原本無異。
如不服本判決應於收受本判決後10日內向本院提出上訴書狀，上
訴書狀應敘述具體理由。上訴書狀未敘述上訴理由者，應於上訴
期間屆滿後20日內補提理由書狀於本院 (均須按他造當事人之人
數附繕本 )「切勿逕送上級法院」。
中    華    民    國    97    年    6     月    13    日
                            書記官  吳月華
附錄本案論罪科刑法條全文：
毒品危害防制條例第10條
施用第一級毒品者，處 6 月以上 5 年以下有期徒刑。
施用第二級毒品者，處3年以下有期徒刑。


司法院資訊處製作；財團法人民間司法改革基金會備份。
